---
title: "Поисковый анализ результатов опроса по тизеру игры Готика"
output:
  word_document: default
  html_document:
    df_print: paged
---

Для анализа взяты результаты опроса из публикации в Steam https://steamcommunity.com/app/950670/discussions/0/1742267854809566431, в ней же приведен источник данных https://drive.google.com/drive/folders/1QJYZJsKn3ttbA8g5Lr-15XOHZFHEqu5S

*Пояснение к кейсу.*
Всем пользователям Steam, у которых была на аккаунте хотя бы одна из игр серии Готика (Gothic, Gothic 2 с дополнением Night of Raven, Gothic 3), разработчики предоставили возможность бесплатно скачать и опробовать тизер новой версии игры. По результатам предлагалось пройти опрос, опубликованный в Google Forms.

Цель - познакомиться с данными и подготовить их для дальнейшего анализа.

# Стартовая часть

Загрузка пакетов
```{r}
require(tidyverse) # основной пакет работы с данными
require(psych)     # для описательных статистик
require(ggpubr)    # доводка графиков
require(readxl)    # чтение excel файлов
require(writexl)   # запись таблиц в excel файлы
```

Загрузка данных и просмотр размера таблицы
```{r}
# таблицы для сырых данных
df_raw <- read_excel("./data/Gothic (pt) Survey (Responses)_FINAL.xlsx") 
dim(df_raw)
```

Структура таблицы
```{r}
glimpse(df_raw)
```

Символы в названиях будут мешать, как и длиннейшийшая формулировка предпоследнего вопроса
```{r}
df_wrk <- df_raw    # отдельный датафрейм для внесения изменений
colnames(df_wrk) <- str_replace_all(colnames(df_wrk), c("[ ?/-]" = "."))
df_wrk <- df_wrk %>%
  rename("Continue.development" = "Based.on.what.you.have.played.in.Gothic.Playable.Teaser:.Would.you.want.us.to.continue.the.development.and.release.it.as.a.full.game.")
colnames(df_wrk)
```

Предпросмотр таблицы
```{r}
bind_rows(head(df_wrk, 5), tail(df_wrk, 5))
```

Каких-то проблем пока не видно, но Timestamp импортирован как текст, конвертирую в POSIXct
```{r}
df_wrk <- df_wrk %>%
  mutate(Timestamp = as.POSIXct(Timestamp, format = "%m %d %Y %H:%M:%S")) 
```

Проверка на NA
```{r}
data.frame(colSums(is.na(df_wrk))) %>%
  rename("n" = "colSums.is.na.df_wrk..") %>%
  arrange(desc(n))
```

В последнем столбце все данные - NA, удаляю.
```{r}
df_wrk <- df_wrk %>%
  select(!'...24')
```

Где встречаются оставшиеся NA?
```{r}
df_wrk[!complete.cases(df_wrk), ]
```

NA в первых строках таблицы, в анализе удалю, пока оставлю для проверки.

# Начало знакомства с данными

## Сроки сбора ответов
```{r}
paste("Первая анкета заполнена ", min(df_wrk$Timestamp), ", последняя - ", max(df_wrk$Timestamp), ", все ответы получены примерно за ", paste(round(max(df_wrk$Timestamp) - min(df_wrk$Timestamp))), " дней.", sep = "")
```

Динамика получения ответов
```{r}
survey_dates <- date(df_wrk$Timestamp)
df_survey_dates <- survey_dates<- data.frame(table(survey_dates)) %>%
  mutate(survey_dates = as.Date(survey_dates))

rm(survey_dates) # очистить память
df_survey_dates
```

Для наглядности графиком
```{r}
ggplot(df_survey_dates, 
       aes(x = survey_dates, y = Freq)) +
  geom_line(linewidth = 1) +
  theme_light() +
  labs(title = "Динамика получения ответов", x = "Недели", y = "Количество ответов") +
  theme(axis.text.x = element_text(angle = 45, vjust = 0.5)) +
  scale_x_date(breaks = "week")
```

Был один пик, но после него идет снижение.
```{r}
df_survey_dates %>%
  filter(Freq > 1000)
```

Пиковое количество ответов пришлось на 7 день сбора ответов, после него за неделю количество ежедневных ответов падает ниже 1000 и продолжает снижаться. 

## Возраст выборки
```{r}
unique(df_wrk$What.is.your.age.)
```

Ислючу: "Dont want to answer", "Dec 16" - их мало относительно всех респондентов и они не несут значимой информации по возрасту. NA - также.
```{r}
age_flt <- c("Dec 16", "Dont want to answer", NA) # фильтр для удаления
paste("Применение фильтра удалит ", nrow(df_wrk) - sum(!df_wrk$What.is.your.age. %in% age_flt), " из ", nrow(df_wrk), " ответов, т.е. ", round(sum(df_wrk$What.is.your.age. %in% age_flt) / nrow(df_wrk) * 100, digits = 2), "%", sep = "")
```

Распределение по возрастным группам
```{r}
df_ages <- count(df_wrk, What.is.your.age.) %>%
  filter(!What.is.your.age. %in% age_flt)

rm(age_flt)
df_ages
```

Нагляднее графиком
```{r}
ggbarplot(df_ages, "What.is.your.age.", "n", fill = "darkgray", color = FALSE) + 
  labs(x = "Возраст", y = "Количество респондентов") +
  theme_light()
```

Самая большая возрастная группа - от 22 до 27 лет, на втором месте - 28-35, на 3 - 17-21, остальные существенно меньше по количеству.

# Игровой опыт опрошенных

## Любимые жанры

Стоит ли сразу делать визуализацию?
```{r}
length(unique(df_wrk$What.are.your.favorite.genres.))
```
Слишком много вариантов ответов. 
```{r}
df_wrk$What.are.your.favorite.genres.[1:20]
```

Для подсчета разбиваю по ", "
```{r}
# похоже, что часть ответов была от людей с другой локалью или опечатками спецсимволами
genres <- str_split(
  tolower(iconv(df_wrk$What.are.your.favorite.genres., "UTF-8", "UTF-8", sub = '')),
  ", "
  )

genres <- trimws(unlist(genres))

df_genres <- data.frame(table(genres))
rm(genres) # большой вектор больше не нужен

df_genres %>%
  arrange(desc(Freq))
```

На первых 10 позициях 3 разных формулировки стратегий. Для более корректного результата объединю их в 1 пункт.
```{r}
genres_to_replace <- c('Strategie', 'strategy', 'Strategys')
res <- df_wrk$What.are.your.favorite.genres.

for (i in 1:3) {
  res <- str_replace(res, genres_to_replace[i], 'Strategy')
}

rm(genres_to_replace, i)

df_wrk$What.are.your.favorite.genres. <- res
```

Повторный подсчет с учетом замены
```{r}
genres <- str_split(
  tolower(iconv(res, "UTF-8", "UTF-8", sub = '')),
  ", "
  )

genres <- trimws(unlist(genres))

df_genres <- data.frame(table(genres))
rm(genres, res) # больше не нужны

df_genres %>%
  arrange(desc(Freq)) %>%
  filter(Freq > 200)
```

Графиком
```{r}
ggplot(df_genres %>%
         arrange(desc(Freq)) %>%  filter(Freq > 200), 
       aes(y = fct_reorder(genres, Freq), x = Freq)) +
  geom_bar(stat = 'identity', fill = 'darkgray') +
  labs(x = NULL, y = "Количество ответов") +
  theme_light()
```

Самый популярный жанр - RPG, после 4 места только те жанры, которые указали менее чем в 1000 ответов.

## Игры/игровые серии
в которые играли респонденты
```{r}
length(unique(df_wrk$Which.of.these.other.games.game.series.have.you.played.))
df_wrk$Which.of.these.other.games.game.series.have.you.played.[1:10]
```

Больше 4,8 т. уникальных ответов, для подсчета разбиваю по ", "
```{r}
games_series <- trimws(unlist(str_split(tolower(
  iconv(df_wrk$Which.of.these.other.games.game.series.have.you.played., "UTF-8", "UTF-8", sub = '')), ", ") 
  ))
df_games_series <- data.frame(table(games_series))
rm(games_series)

df_games_series <- df_games_series %>%
  arrange(desc(Freq)) %>% 
  filter(Freq > 1000)
df_games_series
```

Графиком
```{r}
ggbarplot(df_games_series, "games_series", "Freq",
          fill = "darkgray", color = FALSE, orientation = "horiz", 
          order = rev(df_games_series$games_series)) + 
  labs(x = NULL, y = "Количество ответов") +
  theme_light()
```

Хотя и поставлен фильтр отбора игр/игровых серий с упоминаниеми больше 1 т. раз, после 9 варианта (For Honor - 13178) близких по количеству упоминаний ответов нет.
В топе указанных игр/игровых серий в основном вариации РПГ.

## Платформы для игры
```{r}
unique(df_wrk$On.which.platforms.do.you.play.games.)
```

Разбивать варианты нет необходимости, пустой ответ удаляю в таблице.
```{r}
df_platforms <- count(df_wrk, On.which.platforms.do.you.play.games., sort = TRUE)

df_platforms[1:7, ]
```

Количество ответивших менее 20 будет не видно на графике
```{r}
ggbarplot(df_platforms %>%
            filter(n > 20), "On.which.platforms.do.you.play.games.", "n", 
          fill = "darkgray", color = FALSE, orientation = "horiz", 
          order = rev(df_platforms$On.which.platforms.do.you.play.games.)) + 
  labs(x = NULL, y = "Количество ответов") +
  theme_light()
```

Основной контингент - игроки на персональных компьютерах, но т.к. опрос проводился в Steam, результат ожидаемый.

# Опыт в играх серии Готика

## Хардкорный ли фанат Готики
```{r}
count(df_wrk, Would.you.call.yourself.a.diehard.Gothic.fan.)
```

Графиком
```{r}
ggbarplot(count(df_wrk, Would.you.call.yourself.a.diehard.Gothic.fan.) %>%
           filter(n > 1),
          "Would.you.call.yourself.a.diehard.Gothic.fan.", "n",
          fill = "darkgray", color = FALSE) + 
  labs(title = "Назовете ли себя хардкорным фанатом Готики?", x = NULL, y = "Количество ответов") +
  scale_x_discrete(labels = c("Нет", "Да")) +
  geom_text(aes(label = n), vjust = 3) +
  theme_light()
```

## В какие части серии играли?

Таблицей
```{r}
df_gothic_games <- count(df_wrk, What.Gothic.games.have.you.played.) %>%
  arrange(desc(n)) %>%
  filter(n > 1)
df_gothic_games
```

Графиком
```{r}
ggbarplot(df_gothic_games, "What.Gothic.games.have.you.played.", "n",
          fill = "darkgray", color = FALSE, orientation = "horiz", 
          order = rev(df_gothic_games$What.Gothic.games.have.you.played.)) + 
  labs(title = "В какие части серии играли", x = NULL, y = "Количество ответов") +
  theme_light()
```

Подавляющее большинство играло во все 3 части.

## Любимая игра серии
Таблицей
```{r}
df_favorit_gothic <- count(df_wrk, What.was.your.favorite.Gothic.game.) %>%
  filter(n > 1) %>%
  arrange(desc(n))
df_favorit_gothic
```

Или формулировка в опроса сразу подразумевала возможность отметить "любимой" 2-3 игр, или формат ответа был выбран некорректно.
```{r}
ggbarplot(df_favorit_gothic, "What.was.your.favorite.Gothic.game.", "n",
          fill = "darkgray", color = FALSE, 
          order = rev(df_favorit_gothic$What.was.your.favorite.Gothic.game.)) + 
  labs(title = "Какая игра ваша любимая", x = NULL, y = "Количество ответов") +
  theme_light() + 
  coord_flip()
```

У третьей части самые низкие результаты.

# Оценка опыта игры в тизер Готики
## Оценка визуальной составляющей

```{r}
df_wrk %>%
  count(Please.rate.the.visuals.in.the.Gothic.Playable.Teaser) %>%
  left_join(df_wrk %>% 
           count(Please.rate.the.animations.in.the.Gothic.Playable.Teaser), 
           by = c("Please.rate.the.visuals.in.the.Gothic.Playable.Teaser" =  "Please.rate.the.animations.in.the.Gothic.Playable.Teaser")) %>%
  rename(rating = Please.rate.the.visuals.in.the.Gothic.Playable.Teaser, 
         visuals = n.x, animations = n.y
         )
```

Встречаемость оценок от 6 до 10 баллов вызывает вопросы.
```{r}
df_wrk %>%
  filter(Please.rate.the.visuals.in.the.Gothic.Playable.Teaser > 5,
         Please.rate.the.animations.in.the.Gothic.Playable.Teaser > 5)
```

Где они расположены в таблице?
```{r}
head(df_wrk) %>%
  select(Timestamp, 
         Please.rate.the.visuals.in.the.Gothic.Playable.Teaser, 
         Please.rate.the.animations.in.the.Gothic.Playable.Teaser)
```

Аномальные ответы ответы идут первыми 3 строками таблицы, заполненной от даты начала сбора данных к ее завершению. Предположу, что сначала использовалась 10-балльная шкала, а потом ее изменили на 5-балльную, но ответы остались.
Следуя предположению, исключаю ответы первых 3 людей по первым 2 вопросам на оценку.
```{r}
df_visual <- df_wrk %>%
  count(Please.rate.the.visuals.in.the.Gothic.Playable.Teaser) %>%
  left_join(df_wrk %>% 
           count(Please.rate.the.animations.in.the.Gothic.Playable.Teaser), 
           by = c("Please.rate.the.visuals.in.the.Gothic.Playable.Teaser" =  "Please.rate.the.animations.in.the.Gothic.Playable.Teaser")) %>%
  rename(rating = Please.rate.the.visuals.in.the.Gothic.Playable.Teaser, visuals = n.x, animations = n.y) %>%
  filter(rating < 6)

df_visual
```

Графиком
```{r}
p_visual <- ggbarplot(df_visual, "rating", "visuals", fill = "darkgray", color = FALSE) + 
  labs(x = "Визуал", y = "Количество ответов") +
  theme_light() +
  ylim(0, 20000)
p_animation <- ggbarplot(df_visual, "rating", "animations", fill = "darkgray", color = FALSE) + 
  labs(x = "Анимация", y = NULL) +
  theme_light() +
  theme(axis.text.y=element_blank(), 
      axis.ticks.y=element_blank()) +
  ylim(0, 20000)

ggarrange(p_visual, p_animation)
```

## Звук
Таблицей
```{r}
df_sound <- df_wrk %>%
  count(Please.rate.the.sound.in.the.Gothic.Playable.Teaser) %>%
  left_join(count(df_wrk, Please.rate.the.music.in.the.Gothic.Playable.Teaser), 
            by = c("Please.rate.the.sound.in.the.Gothic.Playable.Teaser" = 
                     "Please.rate.the.music.in.the.Gothic.Playable.Teaser")) %>%
  left_join(count(df_wrk, Please.rate.the.English.VO.in.the.Gothic.Playable.Teaser),
            by = c("Please.rate.the.sound.in.the.Gothic.Playable.Teaser" =
                     "Please.rate.the.English.VO.in.the.Gothic.Playable.Teaser")) %>%
  rename(rating = Please.rate.the.sound.in.the.Gothic.Playable.Teaser, 
        sound = n.x, music = n.y, VO = n)

df_sound
```

Графиком
```{r}
p_sound <- ggbarplot(df_sound, "rating", "sound", fill = "darkgray", color = FALSE) + 
  labs(x = "Звук", y = "Количество ответов") +
  theme_light()  +
  ylim(0, 20000)
p_music <- ggbarplot(df_sound, "rating", "music", fill = "darkgray", color = FALSE) + 
  labs(x = "Музыка", y = NULL) +
  theme_light()  +
  ylim(0, 20000)
p_VO <- ggbarplot(df_sound, "rating", "VO", fill = "darkgray", color = FALSE) + 
  labs(x = "Озвучка", y = NULL) +
  theme_light()  +
  ylim(0, 20000)

ggarrange(p_sound, p_music, p_VO, ncol = 3)
```

## Интерфейс
Таблицей
```{r}
df_interface <- df_wrk %>%
  count(Please.rate.the.controls.in.the.Gothic.Playable.Teaser) %>%
  left_join(count(df_wrk, Please.rate.the.combat.system.in.the.Gothic.Playable.Teaser), 
            by = c("Please.rate.the.controls.in.the.Gothic.Playable.Teaser" = 
                     "Please.rate.the.combat.system.in.the.Gothic.Playable.Teaser")) %>%
  left_join(count(df_wrk, Please.rate.the.user.interface.in.the.Gothic.Playable.Teaser),
            by = c("Please.rate.the.controls.in.the.Gothic.Playable.Teaser" =
                     "Please.rate.the.user.interface.in.the.Gothic.Playable.Teaser")) %>%
  rename(rating = Please.rate.the.controls.in.the.Gothic.Playable.Teaser, 
        control = n.x, combat = n.y, interface = n)

df_interface
```

Графиком
```{r}
p_control <- ggbarplot(df_interface, "rating", "control", fill = "darkgray", color = FALSE) + 
  labs(x = "Управление", y = "Количество ответов") +
  theme_light()  +
  ylim(0, 20000)
p_combat <- ggbarplot(df_interface, "rating", "combat", fill = "darkgray", color = FALSE) + 
  labs(x = "Боевое", y = NULL) +
  theme_light()  +
  ylim(0, 20000)
p_interface <- ggbarplot(df_interface, "rating", "interface", fill = "darkgray", color = FALSE) + 
  labs(x = "Интерфейс", y = NULL) +
  theme_light()  +
  ylim(0, 20000)

ggarrange(p_control, p_combat, p_interface, ncol = 3)
```

## Общая оценка тизера Готики
```{r}
unique(df_wrk$What.overall.score.would.you.give.the.Gothic.Playable.Teaser.)
```

Похоже, что в опросе не настроили ограничения ответа - много "грязных" ответов. Вижу 3 варианта работы:

* удалить все значения длиной больше 2 символов
* заменить 0+ на 1 и повторить удаление всего больше 2 символо
* заменить below n на n-1 и по ответам с несколькими числовыми значениями рассчитать медиану.

Чтобы дальше сравнить все 3 варианта между собой и выбрать наиболее подходящий, сохраню как 3 разных объекта

Ответов, в которых 2 элемента -
```{r}
df_wrk %>%
  select(What.overall.score.would.you.give.the.Gothic.Playable.Teaser.) %>%
  filter(str_length(What.overall.score.would.you.give.the.Gothic.Playable.Teaser.) < 3) %>%
  count(.)
```

```{r}
cat("Ответов, в которых больше 2 элементов: ", nrow(df_wrk) - 36021, "\n", "Избавиться от них - удалить ", round(((nrow(df_wrk) - 36021)/nrow(df_wrk)) * 100, 2), "% от ", nrow(df_wrk), sep = "")
```

```{r}
scores0 <- unlist(df_wrk %>%
  select(What.overall.score.would.you.give.the.Gothic.Playable.Teaser.) %>%
  filter(str_length(What.overall.score.would.you.give.the.Gothic.Playable.Teaser.) < 3) %>%
  mutate(What.overall.score.would.you.give.the.Gothic.Playable.Teaser. =
           as.numeric(What.overall.score.would.you.give.the.Gothic.Playable.Teaser.)))

describe(unlist(scores0))
```

Судя по сырым данным, шаги ответа 5-10 баллов, в качестве замены 0+ выберу 5.
```{r}
scores1 <- unlist(df_wrk %>%
  select(What.overall.score.would.you.give.the.Gothic.Playable.Teaser.) %>%
  rename(overall_score1 = What.overall.score.would.you.give.the.Gothic.Playable.Teaser.) %>%
  mutate(overall_score1 =
           str_replace_all(overall_score1, "0\\+", "5")) %>%
  filter(str_length(overall_score1) < 3) %>%
  mutate(overall_score1 = as.numeric(overall_score1)))

describe(scores1)
```
```{r}
cat("Ответов, в которых больше 2 элементов: ", nrow(df_wrk) - 39420, "\n", "Избавиться от них - удалить ", round(((nrow(df_wrk) - 39420)/nrow(df_wrk)) * 100, 2), "% от ", nrow(df_wrk), sep = "")
```

Подготовка к работе со всем столбцом
```{r}
df_wrk$What.overall.score.would.you.give.the.Gothic.Playable.Teaser.[df_wrk$What.overall.score.would.you.give.the.Gothic.Playable.Teaser. == "???? 30"] <- 50
sum(is.na(df_wrk$What.overall.score.would.you.give.the.Gothic.Playable.Teaser.))
```
```{r}
scores2 <- unlist(df_wrk %>%
  select(What.overall.score.would.you.give.the.Gothic.Playable.Teaser.)  %>%
  rename(overall_score2 = What.overall.score.would.you.give.the.Gothic.Playable.Teaser.) %>%
  mutate(overall_score2 = str_replace_all(overall_score2, "0\\+", "5")))

unique(scores2)
```

```{r}
unique(scores2[str_starts(scores2, "Below")])
```

"Below" встречается только вместе с "Below 30", заменю на 25

```{r}
scores2 <- str_replace(scores2, "Below 30", "25")

unique(unlist(scores2))
```

Замена нескольких значений медианой
```{r}
# задание переменных
mask_len3 <- str_length(scores2) > 2 
to_change <- scores2[mask_len3]
res <- c() 
  
# подсчет медианы для значений с более чем 2 числами
for (i in 1:length(to_change)) {
    v1 <- unlist(str_split(to_change[i], ", "))
    res[i] <- median(as.numeric(v1))
    i <- i + 1
}
# замена значений 
scores2[mask_len3] <- res
scores2 <- as.numeric(scores2)
rm(mask_len3, to_change, res, v1, i)
unique(scores2)
```

Сравню 3 получившихся результата через описательные статистики.
```{r}
describe(scores0) %>%
  bind_rows(describe(scores1), describe(scores2)) 
```

Разница по количеству доступных для анализа ответов между 1 и 3 вариантами почти 7 тыс., существенных изменений в описательных, которые мешали бы взять полную замену, не видно.

Графиком

```{r}
p_score0 <- gghistogram(as_tibble(scores0), x = "value", fill = "darkgray", color = FALSE, bins = 25) + 
  labs(x = "score0", y = "Количество ответов") +
  theme_light() +
  ylim(0, 7000) +
  xlim(0, 100)
p_score1 <- gghistogram(as_tibble(scores1), x = "value", fill = "darkgray", color = FALSE, bins = 25) + 
  labs(x = "score1", y = NULL) +
  theme_light() +
  ylim(0, 7000) +
  xlim(0, 100)
p_score2 <- gghistogram(as_tibble(scores2), x = "value", fill = "darkgray", color = FALSE, bins = 25) + 
  labs(x = "score2", y = NULL) +
  theme_light() +
  ylim(0, 7000) +
  xlim(0, 100)

suppressWarnings(ggarrange(p_score0, p_score1, p_score2, ncol = 3)) # сообщение по удалению NA
```
```{r}
table(scores2)
```


# Мнения о тизере

Хотели бы опрошенные продолжения разработки?
```{r}
count(df_wrk, Continue.development)
```
Что хотели бы увидеть в следующей игре?
Вопрос был открытым, стоит ли сразу считать?
```{r}
length(unique(df_wrk$What.do.you.like.to.see.as.next.Gothic.game.))
```
Сортировка позволит сделать выбор
```{r}
count(df_wrk, What.do.you.like.to.see.as.next.Gothic.game., sort = TRUE) %>%
  filter(n > 50)
```
Понравилась ли переинтерпретация сюжета?
```{r}
count(df_wrk, How.did.you.like.the.approach.to.re.interpret.the.plot., sort = TRUE)
```

Сохранить шаблон исходных  заголовков, чтобы больше не открывать большую таблицу
```{r}
write.csv(head(df_raw), "./data/Gothic_survey/gothic_head.csv", row.names = FALSE)
```

Заголовки для замены в дальнейшей работы
```{r}
colnames(df_raw)
```
Замена
```{r}
new_names <- c(
  'timestamp',
  'age',
  'gamer_type',
  'gothic_games_played',
  'games_played',
  'fav_genres',
  'gaming_platforms',
  'teaser_device',
  'teaser_finished',
  'visuals',
  'animations',
  'sound',
  'music',
  'controls',
  'combat_system',
  'interpretation_approach',
  'next_game',
  'diehard_fan',
  'fav_gothic',
  'VO',
  'overall_score',
  'continue_development',
  'ui'
)
colnames(df_wrk) <- new_names
```

запись выбранных баллов
```{r}
df_wrk$overall_score <- scores2
```

Сохранение файла для работы
```{r}
# write_csv(df_wrk[complete.cases(df_wrk), ], "gothic_data.csv") # file size is almost excel x3 
write_xlsx(df_wrk[complete.cases(df_wrk), ], "./data/Gothic_survey/gothic_data.xlsx")
```

Замечания к следующему этапу:

* в age остались ответы 'Don't want to answer' / 'Dec 16'
* fav_genres, games_played, gothic_games_played оставлены без изменений: будет нужно снова разбирать ответы
* в fav_genres нужно глубже посмотреть ответы на ошибки ввода и формулировки для группирования.
